【裁判字號】    97,裁,766
【裁判日期】    970124
【裁判案由】    虛報進口貨物產地
【裁判全文】
最  高  行  政  法  院  裁  定
                                     97年度裁字第00766號
上  訴  人  鴻總企業股份有限公司
代  表  人  甲○○
被 上訴 人  財政部基隆關稅局
代  表  人  丘欣
上列當事人間虛報進口貨物產地事件，上訴人對於中華民國96年
9月13日臺北高等行政法院96年度訴字第621號判決，提起上訴，
本院裁定如下：
    主  文
上訴駁回。
上訴審訴訟費用由上訴人負擔。
    理  由
一、按對於高等行政法院判決之上訴，非以其違背法令為理由，
    不得為之，行政訴訟法第242條定有明文。依同法第243條第
    1項規定，判決不適用法規或適用不當者，為違背法令；而
    判決有同條第2項所列各款情形之一者，為當然違背法令。
    是當事人對於高等行政法院判決上訴，如依行政訴訟法第
    243條第1項規定，以高等行政法院判決有不適用法規或適用
    不當為理由時，其上訴狀或理由書應有具體之指摘，並揭示
    該法規之條項或其內容；若係成文法以外之法則，應揭示該
    法則之旨趣；倘為司法院解釋或本院之判例，則應揭示該判
    解之字號或其內容。如以行政訴訟法第243條第2項所列各款
    情形為理由時，其上訴狀或理由書，應揭示合於該條項各款
    之事實。上訴狀或理由書如未依此項方法表明，或其所表明
    者與上開法條規定不合時，即難認為已對高等行政法院判決
    之違背法令有具體之指摘，其上訴自難認為合法。
二、本件上訴人對於高等行政法院判決上訴，係主張：由海關緝
    私條例第37條第1項、第3項及第36條第1項、第3項規定之文
    義可知，前開法條處罰者係明知並有意私運行為之行為人。
    本件係訴外人葉福昌以上訴人名義進口貨物，並由其報關，
    行為人非上訴人，原審判決顯有適用法規不當。又本件進口
    貨物4批，確係馬來西亞之瓷磚，此有產地證明及發票可證
    ，且經海關查核無異議放行。被上訴人於事隔4年後，再自
    行認定，顯係無據。且被上訴人就有關是否大陸地區產品，
    係由財政部關稅總局進口貨物原產地認定委員會認定，因該
    委員會係以「決議」方式「認定」原產地，顯然非以充分完
    全之客觀調查作為證據，則其調查難認確與事實相符，且誤
    判之可能性極高，原審又未盡調查之能事，其判決顯然違背
    證據法則。又本件認定顯係以排除法為推定，即如果沒有充
    分證據認定產地係印尼，則推定產地為大陸，此判決顯然違
    反經驗及論理法則等語，為其理由。
三、本院查：觀之上訴人所陳上述理由，無非係重述業經其在原
    審主張而為原判決摒棄不採之陳詞，對原審取捨證據、認定
    事實之職權行使，論斷本件進口貨物產地為中國大陸等情，
    泛言其不適用法令、違背法令、違背證據法則、經驗法則及
    論理法則，而非具體表明合於不適用法規、適用法規不當、
    或行政訴訟法第243條第2項所列各款之事實，難認對原判決
    之如何違背法令已有具體之指摘。依首揭規定及說明，應認
    其上訴為不合法，應予駁回。
據上論結，本件上訴為不合法，依行政訴訟法第249條第1項前段
、第104條、民事訴訟法第95條、第78條，裁定如主文。
中    華    民    國    97    年    1     月    24    日
                    最高行政法院第一庭
                        審判長法官  鄭  淑  貞
                              法官  楊  惠  欽
                              法官  吳  明  鴻
                              法官  鄭  小  康
                              法官  帥  嘉  寶
以  上  正  本  證  明  與  原  本  無  異
中    華    民    國    97    年    1     月    24    日
                              書記官  阮  思  瑩


司法院資訊處製作；財團法人民間司法改革基金會備份。
